臺灣新竹地方法院民事裁定  
110年度家調裁字第11號
聲  請  人  宋筆美  
訴訟代理人  何家怡律師
相  對  人  江振陞  
上列當事人間認領子女事件，本院裁定如下：
    主  文
一、相對人江振陞（男，民國00年00月00日生，身分證統一編號
    ：Z000000000號）應認領聲請人宋筆美（女，民國00年0月0
    0日生，印尼國人，居留證號碼：FD00000000號）之子江沅
    懌（男，民國000年0月00日生，居留證號碼：JC00000000號
    ）為其子。
二、程序費用由相對人負擔。 
    理  由
一、按當事人就不得處分之事項，其解決事件之意思已甚接近或
    對於原因事實之有無不爭執者，得合意聲請法院為裁定。法
    院為前項裁定前，應參酌調解委員之意見及家事調查官之報
    告，依職權調查事實及必要之證據，並就調查結果使當事人
    或知悉之利害關係人有陳述意見之機會。當事人聲請辯論者
    ，應予准許，家事事件法第33條第1項、第2項定有明文。又
    依同法第35條第1項規定，上開裁定確定者，與確定判決有
    同一之效力。經查，本件兩造合意聲請本院以裁定終結本件
    家事事件，此有本院民國110年4月20日調解程序筆錄1份附
    卷為憑，本院自應依前揭規定為裁定，合先敘明。
二、聲請意旨略以：聲請人宋筆美為印尼籍人士，因母親定居台
    灣，於台灣就學期間與相對人江振陞相識交往，現受新冠肺
    炎疫情影響，兩造無法共同親赴印尼辦理結婚手續，因而未
    在台灣登記結婚。聲請人於109年8月31日產下兩造之子江沅
    懌，因無法單獨辦理出生登記取得台灣國籍，亦受疫情影響
    無法前往印尼取得聲請人之單身證明文件，而逕向戶政事務
    所辦理認領登記，實有提起本件訴訟之必要等語。並聲明：
    相對人應認領聲請人之子江沅懌為子女。
三、相對人則以：江沅懌確實為兩造所生，同意認領江沅懌為子
    女等語。
四、按有事實足認其為非婚生子女之生父者，非婚生子女或其生
    母或其他法定代理人，得向生父提起認領之訴，民法第1067
    條第1項定有明文。經查，聲請人主張之事實，業據其提出
    聲請人及江沅懌之居留證、江沅懌之出生證明書、柯滄銘婦
    產科親緣DNA鑑定報告書等件為證。而觀諸聲請人提出上開
    親緣DNA鑑定報告書所載，受檢者為相對人及江沅懌，結論
    為無法排除其等之親子關係，親子關係概率值99.999999％等
    語，相對人對於此鑑定結果亦不爭執，業於調解時合意聲請
    本院逕為裁定，從而，聲請人主張相對人為江沅懌生父之事
    實，應堪採信，則聲請人依民法第1067條第1項規定訴請相
    對人應認領江沅懌，為有理由，應予准許，爰裁定如主文所
    示。
五、依家事事件法第33條、第97條、非訟事件法第21條第2項、
    民事訴訟法第78條，爰裁定如主文。
中　　華　　民　　國　　110 　年　　4 　　月　　27　　日
               　 家事法庭  法　官　林宗穎
以上正本係照原本作成。
如對本裁定抗告，須於裁定送達後10日之不變期間內，向本院提
出抗告狀，並繳納抗告費新臺幣1,000元。
中　　華　　民　　國　　110 　年　　4 　　月　　27　　日
                            書記官　吳美雲